臺灣臺中地方法院刑事裁定　　　　　　　　　　　　九十一年度聲字第二六九號
　　聲　請　人　甲○○
　　即　被　告
右聲請人因違反槍砲彈藥刀械管制案件，聲明疑義，本院裁定如左：
    主  文
聲明駁回。
    理  由
一、聲明意旨詳如附件刑事聲明狀所載。
二、按當事人對於有罪裁判之文義有疑義者，得向諭知該裁判之法院聲明疑義，刑事
    訴訟法第四百八十三條定有明文。所謂對於有罪裁判之文義有疑義，指原判決主
    文之意義不甚明顯，致生執行上之疑義者而言（最高法院七十五年度台抗字第一
    六二號裁定參照）。查本件聲明人即被告甲○○（下稱被告）被訴違反槍砲彈藥
    刀械管制案件，業經本院八十七年度重訴字第二０七二號判決「甲○○共同未經
    許可無故持有手槍，累犯，處有期徒刑陸年，併科罰金新台幣壹佰萬元，罰金如
    易服勞役以罰金總額與陸個月之日數比例折算。褫奪公權參年。如附表編號四所
    示之手槍、子彈（已鑑射子彈除外）均沒收。並於刑之執行完畢或赦免後，令入
    勞動場所，強制工作參年。」，經上訴台灣高等法院台中分院後，因該案上訴人
    撤回上訴而確定在案，有本院一審判決書及台灣高等法院被告全國前案紀錄表各
    一件附卷可按，嗣後雖經最高法院檢察署檢察總長提起非常上訴，並經最高法院
    認定「懲治盜匪條例於三十四年四月二十六日發布延長時，雖有瑕疵，然嗣後該
    條例已於四十六年重新修正，其立法意旨，係認為該條例有長時期施行之必要，
    爰刪除第十條關於施行期間為一年之規定，將限時法修正為常態之特別法，另將
    第十一條修正為第九條，規定本條例自公布日施行，此所謂「本條例」係指四十
    六年六月五日公布之常態特別法而言，非指三十三年四月八日公布之限時法。修
    正後之常態特別法條文既自四十六年六月五日施行，即與修正前之限時法條文完
    全區隔，雖名為「修正」，實等同於「制定」，從而修正前之條文是否經合法延
    長施行期間，並不影響四十六年六月五日公布之本條例。原判決認為懲治盜匪條
    例已經失效，改論以刑法之強盜罪，自有適用法則不當之違法。案經確定，非常
    上訴意旨執以指摘，為有理由。」，但因原判決尚非不利於被告，故最高法院僅
    將原判決關於甲○○違背法令部分撤銷，以資糾正，此有最高法院九十年度台非
    字第二二號附卷可參，是被告自仍應依原確定判決（即本院八十七年度重訴字第
    二０七二號判決之內容）而為執行。再本院前開判決主文對於被告併科罰金及強
    制工作之部分既均已明確揭示，有如前述，其文意至為灼然，尚不致生執行上之
    疑義，揆諸首揭說明，被告本件聲明為無理由，應予駁回。
三、據上論斷，應依刑事訴訟法第四百八十六條，裁定如主文。
中      華      民      國    九十一    年      七      月    二十五    日
                                臺灣臺中地方法院刑事第三庭
                                    法  官  黃  炫  中
右正本證明與原本無異。
如不服本裁定，應於裁定送達後五日內向本院提出抗告狀。
                                    書記官
中      華      民      國    九十一    年      七      月    二十九    日
